最　高　行　政　法　院　裁　定
                                     100年度裁字第2919號
上  訴  人　邱水松
訴訟代理人　呂傳勝　律師
被 上訴 人　財政部臺灣省北區國稅局
代　表　人　吳自心
上列當事人間贈與稅事件，上訴人對於中華民國100年7月19日臺
北高等行政法院100年度訴字第731號判決，提起上訴，本院裁定
如下：
　　主  文
上訴駁回。
上訴審訴訟費用由上訴人負擔。
　　理  由
一、按對於高等行政法院判決之上訴，非以其違背法令為理由，
    不得為之，行政訴訟法第242條定有明文。依同法第243條第
    1項規定，判決不適用法規或適用不當者，為違背法令；而
    判決有同條第2項所列各款情形之一者，為當然違背法令。
    是當事人對於高等行政法院判決上訴，如依行政訴訟法第24
    3條第1項規定，以高等行政法院判決有不適用法規或適用不
    當為理由時，其上訴狀或理由書應有具體之指摘，並揭示該
    法規之條項或其內容；若係成文法以外之法則，應揭示該法
    則之旨趣；倘為司法院解釋或本院之判例，則應揭示該判解
    之字號或其內容。如以行政訴訟法第243條第2項所列各款情
    形為理由時，其上訴狀或理由書，應揭示合於該條項各款之
    事實。上訴狀或理由書如未依此項方法表明，或其所表明者
    與上開法條規定不合時，即難認為已對高等行政法院判決之
    違背法令有具體之指摘，其上訴自難認為合法。
二、本件上訴人與其弟邱家乾於民國92年12月1日分別將所有桃
    園縣大溪鎮○○段60-2、60-12、60-69、60-70、60-71、60
    -73、60-74、60-75地號等8筆土地(下稱系爭埔頂段8筆土地
    ）所有權應有部分各千分之一贈與其兄邱金水；邱金水於92
    年12月16日將所有桃園縣八德市○○段1072-6地號土地贈與
    上訴人、邱家乾各所有權應有部分千分之一。上訴人與邱家
    乾、邱金水等3人旋於93年1月13日辦理土地共有物分割，由
    上訴人、邱家乾取得上開1072-6地號土地所有權應有部分各
    二分之一；邱金水取得系爭埔頂段8筆土地所有權全部，邱
    金水再於93年1月18日將其中60-2、60-12及60-73地號等3筆
    土地(下稱系爭3筆土地)，以買賣原因移轉登記予上訴人之
    子邱創朋、邱創慶及邱創田(下稱邱創朋等3人)各所有權應
    有部分三分之一。嗣經被上訴人查得上訴人係透過贈與、買
    賣及共有物分割之迂迴方式，將其因分割祖產所分得系爭3
    筆土地之所有權移轉登記請求權贈與其子邱創朋等3人，未
    依規定辦理贈與稅申報，經核定贈與總額新臺幣(下同）13,
    128,000元，應納稅額2,289,560元，並按應納稅額處以1倍
    之罰鍰2,289,560元。上訴人不服，循序提起行政訴訟，經
    原審法院判決駁回。
三、上訴人對於原判決提起上訴，主張：系爭3筆土地係邱金水
    因共有物分割取得所有權，嗣以買賣為原因移轉予邱創朋等
    3人，何能認係上訴人將該3筆土地贈與邱創朋等3人，原判
    決認上訴人應繳納贈與稅並接受罰鍰，尤屬違法。又系爭3
    筆土地經政府核定有5米道路用地，且其中埔頂段60-2地號
    土地被龍華營區強佔數十年，土地實際價值嚴重減損，自應
    由贈與總額中扣除，方屬公平等語。經查，原判決已就上訴
    人與其兄弟協議分配祖產而分得系爭3筆土地，並藉由前揭
    贈與、買賣及共有物分割之迂迴方式，達到將該3筆土地所
    有權移轉登記請求權贈與其子邱創朋等3人之目的，且本件
    贈與標的為移轉登記請求權，自無都市計畫法第50條之1之
    適用；及上開埔頂段60-2地號土地並無上訴人所稱遭龍華營
    區佔用等情，分別予以論駁在案，上訴意旨雖以原判決違背
    法令為由，惟核其上訴理由，係就原審取捨證據、認定事實
    之職權行使，指摘其為不當，或係就原審所論斷者，泛言違
    背法令，而未具體表明原判決究竟有如何不適用法規或適用
    法規不當、或有合於行政訴訟法第243條第2項所列各款之情
    形，尚難認為對原判決之如何違背法令已有具體之指摘。依
    首揭規定及說明，應認其上訴為不合法。
四、據上論結，本件上訴為不合法。依行政訴訟法第249條第1項
    前段、第104條、民事訴訟法第95條、第78條，裁定如主文
    。
中　　華　　民　　國　　100　 年　　12　　月　　15　　日
                    最高行政法院第六庭
                        審判長法官　林　茂　權
                              法官　楊　惠　欽
                              法官　吳　東　都
                              法官　陳　金　圍
                              法官　蕭　惠　芳

以  上  正  本  證  明  與  原  本  無  異
中　　華　　民　　國　　100　 年　　12　　月　　16　　日
　　　　　　　　　　　　　　　書記官　葛  雅  慎